臺灣高雄地方法院民事裁定           100年度消債清字第72號
聲  請  人  葉華庭
上列當事人聲請消費者債務清理事件，本院裁定如下：
    主  文
債務人葉華庭自民國一百年八月十一日下午十六時起開始清算程
序。
命司法事務官進行本件清算程序。
    理  由
一、本件聲請意旨略以：聲請人前未曾依「中華民國銀行公會會
    員辦理消費金融案件無擔保債務協商機制」請求共同協商債
    務清償方案，乃於100年4月間向最大債權金融機構即大眾商
    業銀行股份有限公司（下稱大眾銀行）請求協商而未成立。
    然聲請人原任職於紐約人壽公司，因公司結束營業而失業，
    致無工作收入，需靠親友幫忙始得以支付生活費用，實無法
    負擔銀行提出之還款方案，已達不能清償債務之程度，爰依
    法聲請清算等語。
二、按，「債務人不能清償債務或有不能清償之虞者，得依本條
    例所定更生或清算程序，清理其債務。」；「債務人於法院
    裁定開始更生程序或許可和解或宣告破產前，得向法院聲請
    清算。」，消費者債務清理條例（下稱消債條例）第3 條、
    第80條前段有明文。又「法院開始清算程序之裁定，應載明
    其年、月、日、時，並即時發生效力。」；「法院裁定開始
    更生或清算程序後，得命司法事務官進行更生或清算程序，
    必要時得選任律師、會計師或其他適當之自然人或法人一人
    為監督人或管理人。」，消債條例第83條第1 項、第16條第
    1 項亦有明文。
三、經查，聲請人所主張之上開事實，業據提出聲請人及子女97
    至99年度綜合所得稅各類所得資料清單及財產歸屬資料清單
    （卷7-9頁、31頁、34-44頁）、債權人清冊（卷11頁）、財
    團法人金融聯合徵信中心當事人綜合信用報告（卷12-14 頁
    、61-63頁）、財產及收入狀況說明書（卷15-18頁）、戶籍
    謄本（卷19-21頁、33頁）、勞保投保資料（卷28-30頁）、
    非自願性離職證明書（卷32頁）、大眾銀行民事陳報狀（卷
    53-56 頁）、財政部高雄市國稅局新興稽徵所函（卷58頁）
    等可憑，可信為實。
四、審酌聲請人前因公司結束營業遭資遣而非自願離職（卷32頁
    資遣證明書），目前無工作收入，97至99年於扣除所得稅後
    之所得161,179元、94,024元、34,436元，換算每月約為13,
    432元、7,835元、1,615元（卷8-9頁、31頁所得資料清單）
    。而聲請人之生活必要支出，應按99年高雄市每人每月最低
    生活費11,309元計算，則以聲請人現無收入，已無法支付其
    必要生活支出，維持生計已屬困難，復對照聲請人之債務總
    額1,905,056元（卷12 頁信用報告書），實難認其有清償能
    力，而聲請人之負債大於資產，足見其並非一心欲循債務清
    理之程序以圖脫免債務之責任而無任何清償之誠意，確已不
    足清償債務，堪認聲請人有不能清償債務或不能清償債務之
    虞情事。此外，又查無聲請人有消費者債務清理條例第6條
    第3項、第8條或第82條第2項所定駁回清算聲請之事由存在
    ，是聲請人聲請本件清算，為有理由，應予准許。
五、依消費者債務清理條例第83條第1 項、第16條第1 項，裁定
    如主文。
中    華    民    國   100    年    8     月     11   日
                  民事庭    法      官  藍家慶
上為正本係照原本作成
本件不得抗告
中    華    民    國   100    年    8     月     11   日
                            書記官  梁竫